臺灣臺北地方法院民事簡易判決
111年度北簡字第2877號
原      告  劉思吟  
被      告  阮如菁  
訴訟代理人  林見軍律師
複代理人    楊小慧  
上列當事人間損害賠償事件，於民國111年8月1日言詞辯論終結
，本院判決如下：
    主    文
被告應給付原告新臺幣36,000元，及自民國110年12月21日起至
清償日止，按年息百分之5計算之利息。
原告其餘之訴駁回。
訴訟費用由被告負擔百分之14，餘由原告負擔。
本判決第1項得假執行；被告如以新臺幣36,000元為原告預供擔
保，得免為假執行。
    事實及理由
一、原告主張、聲明：原告曾於民國108年12月12日下午16時20分許，前往臺北市○○區○○○路○段000號4樓之4即被告經營「彤妍時尚紋繡紋髮學院」之處所，以新臺幣（下同）55,000元之代價，接受被告提供「魔術紋髮」服務（下稱系爭服務）。經原告接受被告提供系爭服務過程中，發現被告明知自己無醫師資格，竟親自對原告實施麻醉行為，甚於過程中造成原告頭皮出血，令原告痛苦不堪。有108年12月12日當天拍攝之影片，原告曾於臺北地檢署對被告提起違反醫師法第28條違法執行醫療業務罪之告訴，案經檢察官以110年度偵字第17609號作成不起訴處分書，原告受領不起訴處分書後，依處分書所載被告答辯，始知被告竟以惡劣詐欺手段實施紋髮服務，並收取高額服務費55,000元。被告欺瞞塗抹於頭皮上之藥膏為麻藥，於頭皮上塗抹「安慰劑」，致原告無端遭受身體及精神痛苦，顯係以詐術與原告締結紋髮服務契約，並故意不法侵害原告之身體法益，且未依債之本旨而為給付，又額外造成原告損害而構成瑕疵給付、加害給付。原告依民法第92條第1項本文撤銷接受紋髮服務之意思表示，並依民法第179條請求返還55,000元之不當得利，亦得依民法第184條、第193條、第195條規定請求賠償原告所受之財產上、非財產上損害200,000元，亦得依民法第227條第1項準用第226條、第256條規定解除兩造間之紋髮服務契約，依第179條請求返還55,000元，並依第227條第2項請求賠償非財產上損害200,000元。上開請求權競合部分，請擇一為有利原告之判決。並聲明：被告應給付原告255,000元，及自起訴狀繕本送達翌日起至清償日止，按年息百分之5計算之利息。　　
二、被告答辯、聲明：原告於108年12月12日下午16時20分許前
    往被告經營「彤妍時尚紋繡紋髮學院」之處所，以55,000元
    之代價接受被告提供系爭服務。當見雙方間的法律關係乃係
    契約關係。被告確實完成系爭服務，並無任何瑕疵。被告提
    供紋繡紋髮服務，本質上就不是醫療行為，自無須具備醫師
    資格，並經不起訴處分確定。原告稱服務過程中造成頭皮出
    血，令其痛苦不堪，惟其為事後假稱之詞，如真有出血、痛
    苦不堪，按其想好要預先錄音的情況下，應早有反應而呈現
    於錄音譯文，但上開情事卻未見任何得支撐的事證，更見其
    主張與事實有違。原告稱收到不起訴處分後才得知當初塗抹
    的藥膏不是麻藥云云，然原告係接受紋髮服務，而非接受醫
    療服務，塗抹的藥膏不是麻藥，與被告提供系爭服務之債務
    本旨之履行，一點關係也沒有，且被告業已完成系爭服務債
    務本旨之履行，自無詐欺問題之存在。被告並無原告所指侵
    權、詐欺、給付不完全、加害給付等債務不履行的問題，其
    自無權撤銷、解除雙方在108年12月12日締結的服務契約。
    其主張撤銷契約後本於不當得利請求返還55,000元的費用，
    於法不合。雙方間締結的服務契約屬於債權的概念，因不具
    公示性，並非該項前段所稱之權利，不得作為故意或過失不
    法侵害之客體。就算被告提供紋髮服務過程中未如原告之意
    ，也非侵權行為的概念，自無民法第184條第1項前段、第19
    3條第1項、第195條第1項之適用。其主張受有身體及精神痛
    苦請求20萬元，於法無據。且缺乏客觀事證及證據，被告否
    認之。被告業已完成「紋髮服務」債務本旨之履行，並無任
    何瑕疵給付、不完全給付、給付不能存在。原告以民法第22
    6條、227條、256條規定主張，於法自有未合。且債務不履
    行下也不會有民法第193條第1項、第195條第1項之適用。並
    聲明：原告之訴駁回。
三、本院判斷的簡要說明：
(一)不爭執事項：原告於108年12月12日以55,000元對價，由被
    告替其做紋繡紋髮服務。
(二)爭執事項：原告得否請求返還55,000元並請求精神慰撫金?
　1.關於原告撤銷意思表示或解除服務契約意思表示部分：
 (1)原告固主張被告有無未違反醫師法，與其是否構成瑕疵給付
    、加害給付不同，被告係以欺瞞消費者之方式訛稱上麻藥，
    倘被告提供系爭服務前，如實說明提供服務過程中不會上麻
    藥，頭部會劇烈疼痛，原告當有選擇不接受服務之餘地，被
    告依法本應善盡告知義務、依誠實信用方法履行義務，倘債
    務人違反此些契約附隨義務，亦屬未依債之本旨而為給付，
    自得依民法第227條規定主張，並提出原證4影片檔第24分45
    秒至25分35秒處，原證5影片開頭至8分35秒處，原證7清楚
    拍下原告頭皮流血等為證。
 (2)經查，依被告於偵查時所提出原告於受被告服務前於臉書所
    張貼之影片(台北地檢109年度他字第11237號卷第177-187頁
    )，影片內容明白表示「潛入敵營一探究竟」、「他掉了一
    個那麼大的坑」等，可以認定，被告為原告所提供的本件服
    務，是原告有意與被告成立服務契約，且刻意蒐證所致，並
    無原告片面所稱係受被告詐騙且其若知道不會上麻藥就可以
    終止服務並被告有違反契約附隨義務的情形，而不得任由原
    告撤銷受服務的意思表示，或以不完全給付、給付不能為理
    由，要求解除雙方的服務契約。此亦可自被告提出的雙方商
    標糾紛的不起訴處分書(原告為告訴人，本院卷第163頁)，
    得知原告於107年間即知本件被告對其所施作的紋繡服務的
    內容，而無陷於錯誤或任令被告違反附隨義務的可能，原告
    上項主張，有違誠信，尚難採取。依上，原告主張，已撤銷
    意思表示或解除服務契約，被告已無受領55,000元的法律上
    原因，而依民法第179條規定請求返還，即難採取。
  2.關於原告請求精神慰撫金部分：
 (1)經查，原告因被告提供的服務而受有頭皮傷害之情形，已經
    原告提出被告不爭執形式真正(本院卷第159頁)的影片檔(本
    院卷第34-1頁)，原證7(本院卷第149頁)、診斷證明書、醫
    師診斷時拍攝之照片檔（本院卷第151-153頁），被告無據
    否認原告未受有上述傷害，並不可採，故原告主張被告對其
    身體成立侵權行為且精神痛苦，可以認定。
 (2)原告精神慰撫金請求數額的審酌：查慰撫金之賠償，須以人
    格權遭遇侵害，使精神上受有痛苦為必要，其核給之標準固
    與財產上損害之計算不同，然非不可斟酌雙方身分資力與加
    害程度，及其他各種情形核定相當之數額(最高法院110年度
    台上字第2340號民事判決意見)。依上述最高法院意見所闡
    述，審酌原告預告接受被告服務且表示被告掉了一個大坑及
    原告本件所受傷勢並非特別嚴重，原告僅提1次診斷證明並
    無其他後續就醫情形，併雙方的社經地位(為保護雙方個資
    詳個資卷)，認原告請求20萬元，尚有過當，應以36,000元
    為宜。
四、綜上，原告依侵權行為的法律關係請求被告給付36,000元及
    自起訴狀繕本送達之翌日（即110年12月21日，本院卷第43
    頁）起至清償日止，按年息5%計算之利息，有理由，應准並
    判決如主文第1項。至原告超出該准許部分的請求，無理由
    ，應駁回。
五、本件事證已明，當事人其餘主張、陳述、所提之判決意見及
    請求的法律依據(如原告依不完全給付請求賠償部分)，經審
    酌後不影響上述的認定，故不詳論。
六、原告勝訴部分，係按民事訴訟法第427條第2項訴訟適用簡易
    程序所為被告敗訴之判決，依同法第389條第1項第3款規定
    ，應依職權宣告假執行；並依同法第392條第2項規定，宣告
    被告預供擔保，得免為假執行。
七、訴訟費用負擔，依民事訴訟法第79條。
中　　華　　民　　國　　111 　年　　9 　　月　　20　　日
            臺灣臺北地方法院臺北簡易庭
                                    法  官  詹駿鴻
以上正本證明與原本無異。
如不服本判決，應於判決送達後20日內向本庭（臺北市○○○路0段
000巷0號）提出上訴狀。（須按他造當事人之人數附繕本）如委
任律師提起上訴者，應一併繳納上訴審裁判費。
中　　華　　民　　國　　111 　年　　9 　　月　　20　　日
                                    書記官  徐宏華